臺灣彰化地方法院刑事判決
110年度訴字第918號
公  訴  人  臺灣彰化地方檢察署檢察官   
被      告  洪智誠


選任辯護人  周復興律師
被      告  蔡東穎


選任辯護人  李進建律師
被      告  洪翊紘


選任辯護人  陳詠琪律師
被      告  洪國豪




選任辯護人  何彥騏律師
            林羿帆律師
被      告  許裕勳



選任辯護人  趙若竹律師
被      告  羅啟宏



選任辯護人  顏偉哲律師
被      告  張家豪



選任辯護人  林柏宏律師
被      告  阮浦均


選任辯護人  張方俞律師
            呂思頡律師
被      告  楊家翔



選任辯護人  張仕融律師
上列被告因傷害致死等案件，經檢察官提起公訴（110年度偵字
第10680號、110年度偵字第10602號、110年度偵字第11100號、1
10年度偵字第11147號、110年度偵字第12798號），本院判決如
下：
    主    文
戊○○犯傷害致人於死罪，處有期徒刑玖年。
子○○犯傷害致人於死罪，處有期徒刑捌年拾月。
丁○○犯傷害致人於死罪，處有期徒刑捌年拾月。
辛○○犯傷害致人於死罪，處有期徒刑捌年捌月。
寅○○犯傷害致人於死罪，處有期徒刑捌年柒月。
庚○○犯傷害致人於死罪，處有期徒刑捌年陸月。
乙○○犯傷害致人於死罪，處有期徒刑捌年陸月。
癸○○犯傷害致人於死罪，處有期徒刑柒年。
丙○○犯傷害罪，處有期徒刑肆年。
    犯罪事實
一、緣吳俊弘、丑○○、己○○、壬○○為連吉興漁船之船長及船員，
    因以漁船協助陳啟東、陳啟祥出海接運毒品，而最後因毒品
    下落不明而衍生糾紛，雙方透過甲○○相約於民國110年9月1
    日晚間碰面處理。陳啟東、陳啟祥（兩人合稱陳啟東兄弟）
    夥同李旻翰、陳柏睿、洪嘉徽（陳啟東、陳啟祥、李旻翰、
    陳柏睿、洪嘉徽等人經檢察官通緝中）、戊○○、丙○○、辛○○
    、寅○○、庚○○、乙○○、癸○○、丁○○、子○○及其他不詳姓名之
    人，共計約20人左右，基於傷害、非法剝奪他人行動自由之
    犯意聯絡，為下列行為：
　㈠陳啟東兄弟計畫將吳俊弘、丑○○、己○○、壬○○蒙面綑綁至陳
    啟東位於彰化縣○○鄉○○巷0號住宅旁之鐵皮貨櫃屋（下稱貨
    櫃屋），輪流毆打以拷問出「東西」的下落，故分頭進行下
    列事項：
　⒈陳啟祥、陳啟東先與吳俊弘及甲○○相約於國道1號雲林北上西
    螺服務區（下稱西螺休息站）。於110年9月1日晚上，甲○○
    遂駕駛車牌號碼000-0000號白色賓士自用小客車（下稱白色
    賓士），從屏東搭載吳俊弘、丑○○、己○○、壬○○，約於20時
    45分許到達約定地點西螺休息站等待陳啟祥。
　⒉陳啟祥、陳柏睿、李旻翰、戊○○等人居住於桃園，於9月1日
    晚上，由戊○○駕駛車牌號碼000-0000號黑色賓士E53自用小
    客車（下稱黑色賓士）搭載陳啟祥、李旻翰及1名不詳男子
    從桃園南下，前往西螺休息站與甲○○及吳俊弘等5人見面。
    陳柏睿則於同一時間駕駛或搭乘車牌號碼000-0000號黑色豐
    田Alphard休旅車（下稱黑色豐田休旅）南下，並與陳啟祥
    相約在溪州大橋會合。
　⒊丁○○接到陳啟東、陳柏睿指示，由子○○駕駛車牌號碼0000-00
    號黑色本田自用小客車（下稱黑色本田）搭載丁○○，先前往
    旺客隆五金百貨購買球棒3隻及膠帶一整捲，再去陳啟東所
    經營之玖億當鋪接陳啟東，3人先行前往貨櫃屋，並約於21
    時50分許抵達貨櫃屋。
　⒋陳啟東則通知辛○○、寅○○、庚○○、乙○○4人，指示辛○○駕駛車
    牌號碼0000-00號藍色福特F150皮卡（下稱藍色福特皮卡）
    搭載寅○○、庚○○前往溪州大橋會合。乙○○因先載送女友回家
    ，相約自行前往貨櫃屋。
　⒌丙○○及癸○○則另接獲通知，自行前往貨櫃屋，陳啟祥、陳啟
    東另聯絡洪嘉徽及其他數名不詳男子，參與本件拷問毒品下
    落之計畫。
  ㈡戊○○駕駛黑色賓士搭載陳啟祥、李旻翰及1名不詳男子，於11
    0年9月1日21時10分許，抵達西螺休息站與甲○○碰面，陳啟
    祥並要求吳俊弘、丑○○、己○○、壬○○4人戴上頭套，蒙蔽吳
    俊弘等4人之雙眼；之後白色賓士則改由戊○○駕駛（甲○○改
    搭黑色賓士），搭載吳俊弘4人，與黑色賓士於同日21時40
    分許，抵達溪州大橋，此時，陳柏睿之黑色豐田休旅與辛○○
    所駕駛之藍色福特皮卡亦到達溪州大橋。辛○○、寅○○、庚○○
    依李旻翰指示，從藍色福特皮卡內拿出束帶，由李旻翰、辛○○、寅○○、庚○○強行將已遭蒙面之吳俊弘4人之雙手綁上束
    帶後，吳俊弘、丑○○、壬○○被押上黑色豐田休旅，己○○則被
    押上藍色福特皮卡，吳俊弘等4人因此遭完全控制行動，剝
    奪行動自由。接著黑色賓士、黑色豐田休旅、藍色福特皮卡
    、白色賓士下溪洲大橋後，由陳啟祥駕駛之黑色賓士領路，
    黑色豐田休旅、藍色福特皮卡於後，約於22時許抵達貨櫃屋
    ；不知改由何人所駕駛之白色賓士則以另一路線前往貨櫃屋
    ，約於22時20分左右抵達貨櫃屋；陳啟東、丁○○、子○○則於
    21時50分即已到達貨櫃屋等待；乙○○則以不詳方式約於22時
    10分至20許抵達上開貨櫃屋；丙○○則約於23時40分許駕駛車
    牌號碼000-0000號自小客車抵達貨櫃屋；癸○○則於約翌日0
    時許駕駛車牌號碼000-0000號白色BMW自小客車（下稱白色B
    MW）抵達貨櫃屋。
  ㈢吳俊弘、丑○○、己○○、壬○○被押送到貨櫃屋後，在陳啟東、
    陳啟祥指示下，吳俊弘等4人先被一同盤問，再被帶往不同
    房間，由陳啟東、陳啟祥、李旻翰、陳柏睿、洪嘉徽、戊○○
    、辛○○、寅○○、庚○○、丁○○、子○○、乙○○及其他不詳之人共
    計約20人左右，輪番以棍棒、鋁棒、電線、軟水管、衣架等
    物毆打吳俊弘等4人或對其等拳打腳踢，輪流盤問吳俊弘等4
    人「東西」在哪裡。丙○○及癸○○陸續到上開貨櫃屋後，於知
    悉吳俊弘4人之人身行動自由已遭陳啟東等人剝奪且4人不斷
    受到毆打之情況下，仍基於與陳啟東等人共同剝奪他人行動
    自由及傷害之犯意聯絡（傷害部分僅吳俊弘之父親提告，丑
    ○○、己○○、壬○○未提告），丙○○於9月1日23時40分許，加入
    毆打吳俊弘等4人及盤問「東西」下落之行列，然因清晨有
    事，故於凌晨2時即先行離去（此時吳俊弘已遭毆打成傷）
    。癸○○則於翌日0時許到場後，任由陳啟東等人繼續毆打盤
    問吳俊弘等4人，並於在場協助看守、隨時待命、增加在場
    之人數，造成遭蒙面之吳俊弘等4人之壓力，並使甲○○更無
    法離去或報警求助之空間。
  ㈣而在吳俊弘等4人遭毆打及被盤問期間，由於吳俊弘4人向陳
    啟東等人表示，在運送過程中認為遭海巡署鎖定，而將「東
    西」丟到海底滅失，然該答案而無法令陳啟東等人滿意，遂
    由陳啟東兄弟及在場之人一直持續以上開手法毆打凌虐吳俊
    弘等4人，李旻翰並曾使用1把空氣槍（即扣案空氣槍，適用
    鋼珠直徑為5.98mm）射擊鋼珠至吳俊弘之背部3發，並又使
    用另1把空氣槍（疑似為鎮暴槍）射擊鋼珠（直徑約12mm）
    至壬○○之臀部內，導致壬○○不斷流血，吳俊弘除背部遭射擊
    外，更是遭毆打到全身體面積達50％之瘀傷。
　㈤陳啟東兄弟、戊○○、子○○、丁○○、辛○○、寅○○、庚○○、乙○○
    、癸○○等人主觀上雖無欲吳俊弘死亡之故意，然其等客觀上
    均能預見人若於長期密接時間，持續持質地堅硬物品毆擊他
    人頭部、身體、四肢，長達5個多小時，極可能導致死亡之
    結果，於當時亦無不能注意之情事，竟疏未注意及此，卻仍
    基於傷害他人身體之犯意聯絡，持水管、球棒、衣架等物毆
    打吳俊弘之頭部、軀幹及四肢，致吳俊弘積累長達5個多小
    時之傷害後，共受有後背部及四肢多處係遭多種工具武器毆
    打，造成肢體大面積瘀傷血腫，右側顳頂交界處可見一長約
    3公分之鈍性挫裂傷出血，背部有3處疑為高速點狀戳傷痕，
    並因遭鈍器傷，造成肢體50％大面積瘀傷血腫，引發創傷性
    休克死亡。
  ㈥直至110年9月2日4時許，看守之子○○、丁○○發現吳俊弘已幾
    乎沒有反應，呼吸微弱，告知陳啟東兄弟，陳啟東兄弟對吳
    俊弘施以心肺復甦無效後，陳啟東兄弟即指示丁○○駕駛黑色
    本田搭載子○○，將吳俊弘送往二林基督教醫院急救，吳俊弘
    被送抵上開醫院時，已無自發性呼吸及心跳，雙側瞳孔放大
    對光照射無反應，經醫護人員給予急救後30分鐘，宣告不治
    死亡。陳啟東兄弟則將丑○○、己○○、壬○○3人交由甲○○開白
    色賓士載走，丑○○、己○○、壬○○3人自110年9月1日21時40分
    遭剝奪行動自由起，至甲○○於110年9月2日清晨4時20分許將
    該3人送離貨櫃屋前往屏東縣東港鎮安泰醫院就醫止，共計
    丑○○、己○○、壬○○3人遭剝奪行動自由達約6個多小時（吳俊
    弘於該期間死亡，遭剝奪行動自由約6小時）。
二、案經吳俊弘之父吳通士告訴及臺灣彰化地方檢察署檢察官據
    報相驗後指揮彰化縣警察局移送偵查提起公訴。
    理    由
壹、證據能力及調查程序之說明：
  ㈠被告以外之人於審判外之言詞或書面陳述，除法律有規定者
    外，不得作為證據。刑事訴訟法第159條定有明文。被告辛○○爭執全部共同被告警詢證述之證據能力部分，除以證人身
    分於審理中到庭作證之共同被告子○○、丁○○、庚○○、寅○○、
    乙○○、癸○○外，未於審理中到庭作證之被告丙○○、戊○○於警
    詢時之供述，對於認定被告辛○○犯罪事實部分，無證據能力
    。　
　㈡被告以外之人於檢察事務官、司法警察官或司法警察調查中
    所為之陳述，與審判中不符時，其先前之陳述具有較可信之
    特別情況，且為證明犯罪事實存否所必要者，得為證據。刑
    事訴訟法第159條之2定有明文。本條所稱「先前之陳述具有
    較可信之特別情況」，係指被告以外之人先前於檢察事務
    官、司法警察官或司法警察調查中所為之陳述，與審判中不
    符，而從先前與審判中各個陳述之外部附隨環境或條件觀察
    比較，先前之陳述，較為自然可信而足以取代審判中之陳述
    者而言。又所謂「與審判中不符」，並非僅指全部不符而言
    ，凡部分不符，或審判期日行交互詰問時未經提問，致證人
    無從為陳述或為完整陳述等情形，均屬之。所謂「具有較可
    信之特別情況」，係指其陳述係在特別可信為真實之情況下
    所為者而言，蓋被告以外之人在類此特別情況下所為之陳述
    ，就通常而言，其虛偽之可能性偏低，可信之程度較高，若
    該項陳述為證明犯罪事實存否所必要，依上規定，自得構成
    傳聞法則之例外，而承認其證據能力。經查：
　⒈被告戊○○爭執共同被告子○○、丁○○、庚○○警詢證述之證據能
    力；被告辛○○爭執全部共同被告警詢證述之證據能力；被告
    寅○○爭執共同被告子○○、丁○○警詢陳述之證據能力；被告庚○○爭執共同被告子○○、丁○○、辛○○警詢之證據能力；被告乙○○爭執共同被告子○○、丁○○、庚○○、寅○○警詢之證據能力；
    被告癸○○爭執共同被告子○○、丁○○警詢之證據能力等情。本
    院審酌被告子○○、丁○○、庚○○、寅○○、乙○○、癸○○於警詢之
    時，尚無法確定其他共犯之供述內容，為了應和其他共犯陳
    述而虛偽之可能性較低，且距離案發時間較近，對於犯罪情
    節供陳有一定之可信性，是共同被告子○○、丁○○、庚○○、寅
    ○○、乙○○、癸○○於警詢時之供述與審判中不符部分，可補審
    判中陳述之不足及虛偽部分，並為證明其他共同被告犯罪事
    實存否所必要，自具有證據能力。　　
　⒉被告戊○○、辛○○爭執證人壬○○、己○○警詢之證據能力（辛○○
    另爭執證人楊○聖、丑○○證述之證據能力部分，未經本院引
    以為證據），本院審酌壬○○、己○○於警詢之時點，甫從本件
    拷問事件中脫困，並因傷重均在醫院治療中，受外界干擾較
    少，且因驚魂未定，尚不及思考利害關係，虛偽之可能性偏
    低，可信之程度較高，且對於犯罪情節供陳較為可信，是被
    害人壬○○、己○○於警詢時之供述與審判中不符部分，，可補
    審判中陳述之不足及虛偽部分，並為證明被告犯罪事實存否
    所必要，自具有證據能力。
　㈢按被告以外之人於偵查中向檢察官所為陳述，除顯有不可信
    之情況者外，得為證據，刑事訴訟法第159條之1第2項定有
    明文，此因檢察官於偵查中，原則上均能遵守法律規定，不
    致違法取供，外在條件、環境信用度極高，從而，被告以外
    之人前於偵查中具結後所為的證述，除反對或質疑該項審判
    外供述得為證據之一方，釋明如何具備「顯有不可信之情況
    」的理由外，不宜遽行否定該證人於偵查中之陳述，所應有
    的法定證據能力。本件共同被告於檢察官偵查中以證人身分
    所為之陳述，均係經檢察官告以拒絕證言權、具結之義務及
    偽證罪之處罰後，再命其朗讀結文，而依法具結擔保其證述
    之憑信性，被告寅○○、辛○○、癸○○、乙○○及其辯護人均未陳
    明共同被告之證述之客觀環境及條件，有何「顯有不可信之
    情況」，且於本審審理時，被告子○○、丁○○、庚○○、寅○○、
    辛○○、癸○○、乙○○均經以證人身分傳喚到庭具結作證，經檢
    察官及辯護人為交互詰問，已透過詰問程序保障被告之對質
    詰問權。而未經交互詰問之被告丙○○、戊○○，本院業已闡明
    並給予被告等人對質結問之機會，經被告寅○○、辛○○、癸○○
    、乙○○表明放棄對質結問權（本院卷二第422頁），故共同
    被告於偵查中之具結證述，應有證據能力，而得作為本件判
    決之基礎。
  ㈣又審判長預料證人、鑑定人或共同被告於被告前不能自由陳
    述者，經聽取檢察官及辯護人之意見後，得於其陳述時，命
    被告退庭。但陳述完畢後，應再命被告入庭，告以陳述之要
    旨，並予詰問或對質之機會。刑事訴訟法第169條定有明文
    。本案涉及嚴重暴力犯罪，證人甲○○當庭表明因被告在場而
    無法自由陳述，審判長聽取檢察官及辯護人之意見後，審酌
    證人甲○○、己○○、壬○○面對被告可能受到之壓力，命被告退
    庭，然仍由各被告之辯護人在場對證人進行交互詰問，且於
    證人陳述完畢後，命被告入庭，告以陳述之要旨，再給予被
    告詰問或對質之機會，自無影響被告對質結問之權利。　　
    　
　㈤又上開未經抗辯及排除證據能力之被告以外之人於審判外之
    言詞或書面陳述，業經本院於審理期日踐行調查證據程序，
    檢察官、被告及各辯護人均已當庭表示無意見，且迄至言詞
    辯論終結前亦未聲明異議，本院審酌該等言詞或書面陳述之
    製作及取得，並無證據顯示有何違背程序規定而欠缺適當性
    之情事，認以之為證據應屬適當，自均有證據能力。
  ㈥按除法律另有規定外，實施刑事訴訟程序之公務員因違背法
    定程序取得之證據，其有無證據能力之認定，應審酌人權保
    障及公共利益之均衡維護，刑事訴訟法第158條之4定有明文
    。查本件以下所引用之非供述證據，經本院於審理中提示並
    告以要旨而為調查時，檢察官、被告及辯護人均未表示無證
    據能力，本院審酌該等證據作成及取得之程序均無違法之處
    ，依上開規定之反面解釋，亦應認均有證據能力。
  ㈦再按被告之自白，非出於強暴、脅迫、利誘、詐欺、疲勞訊
    問、違法羈押或其他不正之方法，且與事實相符者，得為證
    據，刑事訴訟法第156條第1項定有明文。本件被告所為之自
    白，並未提出其他可供證明被告究有如何之遭受「強暴、脅
    迫、利誘、詐欺、疲勞訊問、違法羈押或其他不正之方法」
    始為自白之證據，以供本院得以即時調查審認，被告所為之
    自白，堪認出於自由意志，得採為本件判決之基礎。
貳、認定犯罪事實所憑之證據及理由：
一、被告及辯護人之辯解：
　㈠被告辯解：
　⒈被告丁○○及子○○均坦承毆打及看守被害人吳俊弘，並對於剝
    奪被害人4人行動自由之犯行及傷害致死之犯行認罪。
  ⒉被告戊○○、丙○○、辛○○、寅○○、庚○○、乙○○坦承有剝奪他人
    行動自由之犯行及傷害之行為，然均否認對於吳俊弘之死亡
    有預見可能性。
　⑴被告戊○○辯稱：因為我是彰化人，對彰化比較熟，所以在西
    螺休息站才改由我開車，之後我一直開白色賓士到貨櫃屋，
    到貨櫃屋後，我有輕輕拍吳俊弘的小腿，叫他把事情交代清
    楚，之後我就在外面抽菸、甚至有去旁邊的透天睡一下等語
    。
　⑵被告丙○○辯稱：我比較晚到，我去時四號房（參閱附圖）有
    己○○跟壬○○的腳，沒有打吳俊弘，且我因為明天有工作，待
    一下就走了，不知道會打死人等語。
　⑶被告辛○○辯稱：我接到電話叫我們開藍色福特皮卡去載人，
    於是就跟寅○○、庚○○一起去溪州大橋，李旻翰叫我們拿車上
    的原本就有的束帶綁被害人，到貨櫃屋時，我有遞送放在一
    旁的棍棒給大家，之後只有去四號房間拿衣架打老人等語。
　⑷被告寅○○辯稱：我跟辛○○有去溪州大橋載被害人，到貨櫃屋
    後只有用衣架打四號房的己○○，之後我們都在外面聊天，不
    太清楚其他房間在幹嘛等語。
　⑸被告庚○○辯稱：陳啟東有特別交代不能打身體，所以我只有
    輕輕打一號房的壬○○腳背而已。
　⑹被告乙○○辯稱：我很晚才到，只有打丑○○的腳背等語。
  ⒊癸○○：否認全部犯行，辯稱：我很晚才到，我沒有打人，也
    不知道裡面在幹嘛，我都在外面聊天等語。
  ㈡各辯護人為被告之辯護意旨：
  ⒈被告戊○○之辯護人為被告辯護稱：
　　被告戊○○就妨害自由及傷害部分認罪。被告戊○○開白色賓士
    跟其他4位被害人一起到溪州大橋後，戊○○並未下車，並開
    著白色賓士就先脫隊慢10到20分鐘到場，故不知曉其他共犯
    將被害人押送到時人如何分配、凶器如何分配及搬出；且被
    告後續有離開去睡覺，並未從頭到尾去參與；況被告戊○○雖
    有在場，也有在三號房內，徒手拍吳俊弘小腿，無法預見這
    樣的動作會致人於死。
  ⒉被告子○○之辯護人為被告辯護稱：
　　被告子○○就妨害自由及傷害致死部分都認罪。然被告子○○身
    材瘦小，且是拿水管等塑膠物品毆打，而非鑑定報告指出造
    成大面積的瘀血的鈍器，故被告子○○沒有能力讓被害人死亡
    。
  ⒊被告丁○○之辯護人為被告辯護稱：
　　被告丁○○全部認罪，然被告丁○○受到陳啟東請託是要教訓被
    害人，雖有傷害的意圖產生沒錯，然無針對要害攻擊，且被
    告丁○○是徒手攻擊被害人，他的傷害行為並不是說很重，就
    本件犯罪分工角色而言，只是一個買菸、買飲料、買便當等
    等之補給角色。
  ⒋被告丙○○之辯護人為被告辯護稱：
　　被告丙○○就傷害及妨害自由部分認罪，然整個案件過程，從
    西螺休息站到溪州大橋，被告丙○○是完全沒有參與，甚至被
    告丙○○到場時，已經是各自都分好房間，所以絕對沒有事前
    謀劃或是參與角色分配，被告丙○○到場只是去湊熱鬧的，一
    開始就沒有要參與整個計畫，也沒參與一開始去綁人、載人
    之行為。且被告單純去其中一個房間，實在無法預見到三號
    房的吳俊弘死亡。
  ⒌辛○○之辯護人為被告辯護稱：
　　被告辛○○就私行拘禁跟傷害部分坦承不諱，但否認傷害致死
    的部分。根據子○○、丁○○、寅○○跟庚○○的證述，可知道當時
    在現場是有人指示，只能打被害人四肢，而不是重要的身體
    部位，且死者曾有一段時間是在二、三號房間換過的，被告
    辛○○頂多持衣架打己○○腳部部位，且被告辛○○從二林陳啟東
    家回來之後，就沒有再進去三號房，都在空地外面的藍色皮
    卡後方聊天，被告辛○○也不認識被害人，跟死者無任何過節
    ，也不了解死者的身體狀況，客觀上無法預見死者會死亡的
    結果。
  ⒍寅○○之辯護人為被告辯護稱：
　　被告寅○○未曾對死者有進行毆打或盤問的動作，且當晚陳啟
    東等人確實有在現場交代只要毆打被害人四肢，所以被告等
    人，尤其是屏東上來的這4人，在這樣的氛圍之下，聽到陳
    啟東他們做這樣的指示，絕對不敢逾越。況當晚辛○○為了要
    把陳啟東的車子開回二林，有跟寅○○離開現場約30分鐘，在
    這段時間，鐵皮貨櫃屋內發生的事情，他們兩人應該不會知
    道，假設本件真的是在這30分鐘內，吳俊弘被打死，如何去
    認定寅○○會有客觀上，對於這個致死的結果有客觀上的預見
    可能性。且被告寅○○頂多只是一個小弟，部分被告超越犯意
    的範圍，不該苛責由被告來負責。
  ⒎被告庚○○辯護人為被告辯護稱：
　　當天辛○○接到陳啟東的電話邀約，他們也不知道是要去做犯
    罪的事情，到現場後發現這些狀況，也不知道該如何處理；
    且被告從頭到尾都承認有傷害及妨害自由的犯行，也承認有
    毆打壬○○，雖然他沒有接觸死者，但因為有犯意聯絡、行為
    分擔，所以他對傷害及妨害自由部分也都願意認罪。被告僅
    有毆打壬○○，被害人吳俊弘的死亡結果，應該是其他部分的
    共犯，逾越了他們原本的基本犯罪，超越他們原本的犯意聯
    絡範圍。
  ⒏乙○○之辯護人為被告辯護稱：
　　被告乙○○沒有在吳俊弘所待的房間內，也沒有去打吳俊弘，
    只有打丑○○的部分，對於之後為何有部分共犯將吳俊弘毆打
    致死，他們事前並不知悉，且他們分處不同房，又有一定距
    離，在場也無人喊說現在打到哪裡，現在人狀況如何，整個
    犯罪過程中，他們無法預見或是估計這個人會打到什麼樣的
    程度。
  ⒐被告癸○○之辯護人為被告辯護稱：
　　被告癸○○在當晚12或1點才到場，未曾參與之前的被害人被
    押上車、帶到房間、甚至被傷害這個過去的行為，而被告癸○○到場之後，是在藍色福特皮卡附近跟寅○○、辛○○或乙○○聊
    天，聊天的內容也是針對關於土方的事情，並非被告及被害
    人之間的傷害事件，被告癸○○到場，並非基於參與妨害這些
    被害人的行動自由或傷害被害人的犯意來到現場，可以認定
    被告癸○○只是一個單純在場的偶然事件，沒有參與傷害致死
    或妨害自由之行為。　
二、本院認定之事實：
　㈠本案發生之原因：
　⒈被害人吳俊弘、丑○○、己○○、壬○○為連吉興漁船之船長及船
    員，吳俊弘、丑○○因以漁船協助陳啟東、陳啟祥出海接運毒
    品，在運送過程中吳俊弘認為遭海巡署鎖定，而將毒品丟到
    海底，以致於無法順利交貨，陳啟東兄弟2人懷疑吳俊弘4人
    私吞毒品，故要求吳俊弘4人出面處理之事實，業經證人己○○於110年9月2日警詢、9月6日警詢及偵訊、壬○○於9月3日警
    詢、9月6日警詢及偵訊時之證述明確；其中證人己○○於安泰
    醫院急診住院之第一時間證述稱：我們在農曆中元節過後，
    出海接到貨，對方開鐵殼船，走私何種毒品及數量我不知道
    ，大約20幾塊，回程到一半，吳俊弘就把毒品丟去海裡，因
    為他說有海巡跟監；吳俊弘說對方要找我們問話，對方要問
    走私毒品之過程等語（T1.10-11，本案相關卷證如附表所示
    ，T1為卷宗，10-11為頁數，下同）；壬○○亦於安泰醫院急
    診住院時清楚證述稱：因為對方要求把走私毒品的事情說清
    楚，我們是8月24日出海去東沙島附近接貨，接了24件物品
    ，後來吳俊弘覺得有海巡在跟船，所以吳俊弘就把貨全部丟
    在海裡等語明確（T1.99）。而證人己○○及壬○○2人於接受警
    察詢問時，甫從本件拷問事件中脫困，並因傷重均在醫院治
    療中，該時2人證述內容一致，且對於走私毒品之過程得予
    以清楚及具體描述，而上開毒品運輸情節，涉及己○○、壬○○
    之刑責，己○○、壬○○實不可能在甫脫困且驚魂未定之情況下
    臨時編串出如此細節，導致自己有入罪之可能，足認證人己○○、壬○○於警詢時之證詞應屬可信。且被告子○○供述稱：陳
    啟東兄弟盤問被害人「我的東西呢」、有一個人說他丟到海
    裡了等語（A1.315）；被告丁○○供述稱：陳啟東兄弟要逼被
    害人將東西交出來，才會叫我們去毆打（T1.338）、辛○○及
    庚○○也有盤問東西在哪裡（T1.136）等語；被告寅○○供述稱
    ：聽說是黑吃黑等語（C1.111）、我聽到李旻翰問誰是船長
    ，誰把東西丟到海裡等語（C3.31）；被告庚○○供述稱：陳
    啟祥有對吳俊弘說，不是有跟你們交代東西不能丟，如果要
    丟的話要綁鳥仔，吳俊弘並回答說沒人跟他交代等語（C2.1
    74、191）及其餘被告亦稱陳啟東兄弟在問被害人4人「東西
    」在哪裡，亦與證人己○○及壬○○2人於警詢所述之內容一致
    。故從證人己○○、壬○○警詢之證述可知，本件起因為吳俊弘
    替陳啟東兄弟運輸毒品，且運輸過程中毒品滅失，而此原因
    ，也得以說明吳俊弘4人為何必須要遠從屏東北上去西螺休
    息站向陳啟東兄弟說明此事，及吳俊弘4人一開始被要求戴
    頭套時不敢反抗，亦可說明陳啟東兄弟因涉及毒品運輸而不
    欲讓吳俊弘4人知悉身分之理由，及陳啟東兄弟因遭吳俊弘
    遺失價值不斐之毒品，故嚴刑拷打吳俊弘4人，而造成吳俊
    弘慘死及其他3名被害人受傷之緣故。
　⒉至於證人壬○○與己○○，於本院審理時到庭作證時改稱：這是
    吳俊弘債務關係，跟我們完全無關等語，然證人壬○○與己○○
    卻無法說出為何與其2人無關，2人卻要遠從屏東跟吳俊弘一
    起北上來見不認識的人，以及為何同意戴上頭套被被告戊○○
    載走，故證人壬○○與己○○於本院審理時否認偵查時所述有毒
    品有關，而改稱本案原因純為債務糾紛而與運毒無關等語之
    證述，顯不可採。
  ㈡陳啟東兄弟之犯罪計畫：
　　因上開毒品糾紛，陳啟東兄弟通知陳柏睿、李旻翰及其他被
    告等人分頭行事，以剝奪被害人吳俊弘4人之行動自由及傷
    害作為手段，來拷問毒品下落，陳啟東兄弟並主導下列行為
    ：
　⒈由陳啟祥到西螺交流道接被害人吳俊弘4人（被告戊○○參與）
    ：　
　⑴陳啟東、陳啟祥先與甲○○相約，在雲林與彰化交界附近之西
    螺休息站見面，甲○○遂借用友人陳冠霖所有之白色賓士，搭
    載吳俊弘、壬○○、己○○、丑○○4人前往西螺休息站等待與陳
    啟祥會面等情，有證人甲○○、壬○○、己○○、陳冠霖之證述，
    另有西螺休息站之監視器影像（F4.423）可證。
　⑵而陳啟祥、戊○○、陳柏睿、李旻翰等人於9月1日下午均在桃
    園，特地由桃園南下，由戊○○駕駛黑色賓士搭載陳啟祥、李
    旻翰及1名不詳男子從桃園南下，前往西螺休息站與甲○○等
    人見面；抵達西螺休息站與甲○○會面後，甲○○則經由陳啟祥
    之示意，要求吳俊弘等4人戴上甲○○預先準備之頭套，之後
    改由被告戊○○駕駛白色賓士搭載吳俊弘4人之事實，除戊○○
    之自白、證人甲○○於本院審理時之證述（本2.273）、證人
    己○○、壬○○於警詢、偵訊及本院審理時之證述外，另有陳啟
    祥行動電話0000000000號基地台位置（通.37）、黑色賓士
    國道通行紀錄（F4.399）、黑色賓士於西螺休息站下車時之
    監視器錄影畫面（A1.37、39）、黑色賓士與白色賓士併排
    換人駕駛之監視器錄影畫面（F2.389）為證。至於被告戊○○
    又改稱當日同行的人不是李旻翰等語，然被告戊○○與李旻翰
    本已相識，指認錯誤之可能較低，被告戊○○並於警方提示監
    視器影像時，指認出監視器影像之人車後方穿白色衣服的是
    李旻翰、車門旁穿白色衣服的是陳啟祥（A2.247、255）等
    情，該時之陳述自屬較可信。
　⑶被害人吳俊弘4人在西螺休息站時，被要求戴上由甲○○預先準
    備好之頭套之事實，經證人壬○○、己○○於警詢及本院審理時
    證述明確。證人甲○○雖稱其不認識陳啟東、陳啟祥，也不知
    道吳俊弘跟他們發生什麼事情，頭套不是其準備的，不知道
    吳俊弘4人何時被戴上頭套等語。然而，證人壬○○、己○○在
    警詢時均清楚證述出頭套是放在白色賓士內等情（T1.141、
    161、163），且本件從證人壬○○、己○○在警詢之證述、吳俊
    弘之慘死及其他3名被害人遭蒙面凌虐拷問之事實，可知本
    件確實是涉及毒品運送，已如上述。而毒品運輸刑責甚重，
    吳俊弘豈可能讓無關的第三人甲○○知曉吳俊弘有運毒之犯罪
    行為，甚至要甲○○載吳俊弘4人去與明顯非良善之輩的陳啟
    東兄弟談判，甲○○如毫不知情，甲○○又豈會在晚上千里迢迢
    ，特別借車從屏東開車載吳俊弘4人北上，足認甲○○早知悉
    本件陳啟東兄弟找吳俊弘之原因；且陳啟東兄弟因不欲讓吳
    俊弘等4人知悉身分，故對吳俊弘4人蒙面，甲○○卻無須被蒙
    面，也未曾拷問甲○○是否為漁船的船員、與毒品遺失是否有
    關，更顯示出吳俊弘可能不知道毒品之貨主為陳啟東兄弟，
    但甲○○卻早已知悉貨主是陳啟東兄弟，陳啟東兄弟也認識甲○○，也知悉毒品遺失與甲○○無關，因此無須對於甲○○蒙面，
    也無須拷問甲○○。
　⒉溪州大橋綑綁吳俊弘4人（被告戊○○、辛○○、寅○○、庚○○參與
    ）：　
　⑴西螺休息站會合後，改由被告戊○○駕駛白色賓士搭載吳俊弘
    等4人，陳啟祥駕駛黑色賓士搭載李旻翰、不詳男子及甲○○
    ，趕往溪州大橋之事實，除被告戊○○自白、證人甲○○於本院
    審理時之證述（本2.273、275）外，另有監視器影像可查（
    F4.424-427）。
　⑵陳柏睿駕駛或搭乘黑色豐田休旅約於19時30分許另行從桃園
    走國道一號南下，並與陳啟祥相約在溪州大橋會合之事實，
    除該車輛該時所有人為陳柏睿之姐姐陳怡臻所有外，有證人
    即陳柏睿之女友洪瑋婷之證述（F3.16）可證，另可從陳柏
    睿所使用行動電話之基地台位置與黑色豐田休旅於國道一號
    之位置及時間吻合佐證（桃園觀音→桃園中壢→新竹湖口→臺
    中大肚→彰化田尾→彰化埤頭→彰化大城），有車號000-0000
    國道通行紀錄(F4.39）、陳柏睿所使用行動電話0000000000
    號（申請人為洪瑋婷）之基地台位置、手機查詢資料（F4.4
    01）在卷可查，足認陳柏睿乃搭乘黑色豐田休旅另行到場。
　⑶辛○○於9月1日19時30分許，接獲陳啟東指示，要辛○○、寅○○
    、庚○○、乙○○前去陳啟東位於彰化縣○○鎮○○路000號住處開
    藍色福特皮卡前往溪州大橋「載人」，辛○○遂依指示搭載寅
    ○○、庚○○，先到陳啟東之住處去駕駛藍色福特皮卡，再前往
    溪州大橋會合。而乙○○則因先載送女友回家，故未同行到溪
    州大橋而自行前往貨櫃屋等情，除被告辛○○、寅○○、庚○○、
    乙○○之自白及偵查中、本院審理時之證述外，庚○○所使用之
    行動電話0000000000號基地台位置（F2.277）、寅○○所使用
    之行動電話0000000000號基地台位置（F2.281）、辛○○所使
    用之行動電話0000000000基地台位置（C1.75）、乙○○之行
    動電話0000000000號基地台位置（F2.275），均呈現4人9月
    1日當晚之行蹤為先在埤頭，之後辛○○、寅○○、庚○○3人於19
    時40左右前往二林，約在20時40分前出發前往西螺，於21時
    30分從西螺到溪州附近，於22時許到達貨櫃屋附近之行蹤，
    並與路口監視器所攝錄到的藍色福特皮卡影像（F4.431）、
    藍色福特皮卡國道通行紀錄（F4.397）相符。
　⑷黑色豐田休旅、藍色福特皮卡、黑色賓士、白色賓士至少四
    輛車輛約在21時40分許在溪州大橋會合。李旻翰指揮辛○○將
    藍色皮卡上之束帶拿下來，並由李旻翰、辛○○、庚○○、寅○○
    4人將已遭蒙面之吳俊弘4人用束帶綑綁雙手，並將吳俊弘、
    丑○○、壬○○押送上黑色豐田休旅，而己○○則改搭藍色福特皮
    卡等情，業經被告庚○○、寅○○、辛○○自白束帶原本就在藍色
    皮卡上面，經李旻翰指示綑綁被害人吳俊弘4人等語（C2.21
    2）（C2.189）（C2.227），及證人壬○○、己○○之證述在換
    車時遭束帶綑綁之事實（本2.289、307），並有庚○○、寅○○
    、辛○○、陳啟祥、陳柏睿行動電話基地台位置，黑色賓士、
    黑色豐田休旅、藍色福特皮卡、白色賓士行車軌跡在卷可證
    （F3.337）。　　　
　⑸四輛車下溪州大橋後，黑色賓士、黑色豐田休旅、藍色福特
    皮卡3車往西行駛，再往北沿台17線（與台61線平行），陳
    啟祥、李旻翰、陳柏睿、被告戊○○、庚○○、寅○○、辛○○及被
    害人吳俊弘4人，約於22時許抵達芳苑鄉的貨櫃屋等情，有
    黑色本田之行車軌跡（F3.313-315）、黑色豐田休旅之ETC
    行車軌跡（F4.395）、黑色賓士之ETC行車軌跡（F4.399-40
    0）、藍色福特皮卡之ETC行車軌跡（F4.397）、涉案車輛時
    序圖（雲林轄區）及相關監視錄影截圖（F4.421-432）、涉
    案車輛時序圖（彰化轄區）及相關監視錄影截圖、行車軌跡
    時序表（F4.433-444）、路口監視器影像（F4.435、445-45
    1）為證。而不知改由何人駕駛之白色賓士，獨自離開車隊
    ，直接往北，走縣道143甲線，約於22時20分許抵達貨櫃屋
    等情，除證人甲○○證述白色賓士比較晚到等語外，另有白色
    賓士行車軌跡（F3.337）、路口監視器影像（F4.437-443）
    可查。至於被告戊○○稱：其從頭到尾都在白色賓士沒有下來
    ，因為陳啟祥說要烤肉，所以還開去漢寶村，後來開台61到
    貨櫃屋等語。然而，當晚戊○○與陳啟祥一起開車從桃園南下
    ，期間被告戊○○清楚可聽聞陳啟祥在車上聯繫其餘共犯，被
    告戊○○並親自搭載4名遭蒙面的被害人到溪州大橋，豈可能
    還會認知陳啟東要帶4名遭蒙面及綑綁之被害人去烤肉；且
    本件白色賓士也是唯一一輛不知何原因而未走台17、台61到
    達貨櫃屋，反而繞道走完全不同方向之車輛，而與被告戊○○
    所述之情節不符。
　⒊準備拷問工具，載送陳啟東先到貨櫃屋（被告丁○○、子○○參
    與）：
　　陳柏睿通知丁○○準備毆打及綑綁之工具，並要丁○○去接陳啟
    東先到貨櫃屋現場。而丁○○經陳柏睿通知後，遂由子○○駕駛
    黑色本田搭載丁○○，於9月1日21時40分許先前往旺客隆五金
    百貨購買球棒3支及一整捲膠帶，之後再去陳啟東所經營之
    玖億當鋪接陳啟東，3人先行前往貨櫃屋等待之事實，除被
    告子○○、丁○○之自白外，另有子○○與丁○○於旺客隆五金百貨
    購買球棒及膠帶時之店家內外監視器畫面（F4.411-418），
    監視器清楚拍攝到被告子○○於21時42分許從黑色本田之駕駛
    坐下車，與丁○○進入商店，並清楚拍攝結帳時購買之物品為
    球棒3支及一整捲膠帶（F4.414），丁○○並將買完的物品放
    在車輛後座等情，並有旺客隆五金百貨商店資訊（F4.419）
    、購物發票（F4.409）為證。而子○○與丁○○之後前往位於彰
    化縣○○鎮○○路000號之玖億當鋪搭載陳啟東，第一個抵達貨
    櫃屋等情，有陳啟東所使用行動電話0000000000號基地台位
    置（C1.60-61）、子○○所使用行動電話0000000000號基地台
    位置（偵12798卷三第261頁）、丁○○所使用行動電話000000
    0000號行動電話基地台位置（F3.270）為證。
　⒋糾集人手：　
　⑴乙○○因接送女友，遂以不詳方式自行前往貨櫃屋，並於22時1
    0分左右到達現場等情，除被告乙○○自白外，另有證人寅○○
    、辛○○、庚○○於本院審理時之證述、乙○○之行動電話000000
    0000號基地台位置（F2.275）為證。
　⑵丙○○另接獲通知，遂駕駛其女友母親之車牌號碼000-0000號
    自小客車於23時40分許抵達貨櫃屋（約於翌日2時離開），
    除被告丙○○自白外，另有上開車輛車行紀錄可證（B1.51）
    ，並與丙○○所使用之行動電話0000000000號基地台位置相符
    （F2.263）。
　⑶癸○○另接獲通知，駕駛車牌號碼000-0000號白色BMW，約於9
    月2日0時許抵達貨櫃屋，除被告癸○○自白有到場外，另有上
    開車輛9月1日23時42分許前往貨櫃屋之路口監視器影像（B1
    .43），並與癸○○所使用之行動電話0000000000號基地台位
    置相符（F2.266）。
　⑷此外，另有洪嘉徽及其他不詳之人亦到貨櫃屋現場參與之事
    實，有被告等人證述稱：在場有洪嘉徽及其他不認識之人等
    語，及員警蒐證時檢驗出貨櫃屋內之膠帶驗出不詳男子之DN
    A、貨櫃屋門框內側測驗出其他男子（林文祥）指紋之事實
    ，有勘查報告可查（F3.419、412）。　　
  ㈢於貨櫃屋拘禁、毆打拷問吳俊弘等4人：
　⒈黑色賓士、黑色豐田休旅、藍色福特皮卡約於22時抵達貨櫃
    屋，當時在場之人有已於21時50許攜帶球棒及膠帶先行到場
    之陳啟祥、被告辛○○、子○○，及押送被害人4人前來之陳啟
    東、陳柏睿、李旻翰、被告戊○○、寅○○、辛○○、庚○○，及其
    他數名不明男子，乙○○則約於22時10分許到場。
　⒉陳啟祥兄弟、被告辛○○、子○○、戊○○、寅○○、辛○○、庚○○、
    乙○○及在場共犯，部分人將面部已遭蒙面、手部已遭束帶綑
    綁之被害人4人架下車，部分人分送毆打工具予眾人，並有
    人再以膠帶再加固綑綁被害人4人。被害人4人先被集中到一
    號房（貨櫃屋共有4間房間，以12點鐘方向為一號房，逆時
    鐘順序分別為一、二、三、四號房，如附表示意圖），由陳
    啟東兄弟先與吳俊弘等人確認身分後，陳啟東兄弟先在一號
    房毆打、拷問被害人4人，之後陳啟東兄弟吩咐在場之人將4
    名被害人帶開，除陳啟東兄弟各間房間逐一拷問被害人「東
    西」之下落外，在場之被告及共犯亦加入拷問、毆打之行列
    ，因被害人4人無法說出讓陳啟東兄弟滿意的答案，而不斷
    遭到凌虐、毆打。拷問方式，由在場之人輪番徒手、腳踢，
    或以棍棒、鋁棒、電線、軟水管、衣架等物毆打吳俊弘4人
    ，李旻翰甚至使用1把空氣槍（即扣案空氣槍，適用鋼珠直
    徑為5.98mm）射擊鋼珠至吳俊弘之背部3發，並曾使用另1把
    空氣槍射擊鋼珠（直徑約12mm）至壬○○之臀部內，並會將被
    害人更換房間拷問等情，除被告戊○○、子○○、丁○○、丙○○、
    辛○○、寅○○、庚○○、乙○○均自白知悉被害人4人遭蒙面綑綁
    ，且陳啟東在拷問「東西」的下落，並坦承有毆打4名被害
    人之其中一兩名、被害人會換房間等語外，另有證人壬○○、
    己○○證述有遭蒙面，帶到房間被不同聲音之人毆打、遭不同
    工具毆打、遭拷問東西下落、期間有換房間等語，及證人甲○○證述被害人4人臉上有蒙東西遭帶進房間，人在外面有聽
    到不斷的毆打及哀嚎聲，其並向陳啟東兄弟下跪求陳啟東兄
    弟放了被害人等語。另有被害人己○○、丑○○、壬○○各自傷勢
    之診斷證明書（A2.81、A2.111、A2.113）及吳俊弘之相驗
    屍體報告書，足證被害人4人確實遭到不同工具嚴刑拷打；
    而警方在現場三號房內入口右側箱子上扣得該空氣槍1枝（F
    3.487），並在該空氣槍之槍口處採獲死者吳俊弘之DNA（F3
    .373.393），且該空氣槍適用金屬彈丸（即鋼珠）為直徑5.
    98mm，與射入壬○○臀部鋼珠之直徑約12mm不同，有蒐證照片
    （F3.487）、扣案物品目錄表（F4.33）、扣押物品清單及
    照片（T2.191-195）、內政部警政署刑事警察局鑑定書（T2
    .197-199）、壬○○臀部所取出之鋼珠照片（F4.403）為證，
    足認現場至少有2把以上之槍枝，並用以拷問被害人；另警
    方在現場之勘察採證到遺留在現場之血跡、撕下的膠帶（A2
    .156.84）、在一號房及三號房均分別採集到被害人吳俊弘
    之DNA，而被害人吳俊弘相驗時生前疑遭束縛（T1.47），員
    警肉眼觀察到吳俊弘後頸有煙蒂燙傷痕、口鼻內疑似糞便（
    外部遭清洗）之痕跡，亦有現場勘查情形報告（A2.133）可
    查，並有扣案之衣架1支、球棒1枝及扣押物品目錄表（F4.3
    3）、扣押物品清單及照片（T2.87-89），足認被害人確實
    有更換房間被以不同工具拷問毆打、並遭綑綁束縛；而貨櫃
    屋旁之道路上所蒐證到之煙蒂，亦採集到戊○○、李旻翰、丁○○之DNA（F4.55-91），及被告等人之行動電話基地台位置
    ，亦足認在拷問被害人之期間，被告等人確實在場。
　⒊故本件至少有兩部車輛特地從桃園南下，並早已先與甲○○等
    人相約，預先準備好蒙面工具及綑綁束帶，並與陳柏睿、辛○○等人相約好在溪州大橋會合、蒙面及綑綁被害人吳俊弘4
    人後、重新安排被害人4人之車輛，並通知原本就在彰化之
    人馬，由丁○○等人則準備犯罪工具先行到場貨櫃屋，並糾集
    人手聚集在貨櫃屋，絕非臨時起意之行動，而係有計畫，且
    須由多人共同完成及分擔之犯罪行為。而本案被告9人雖非
    策劃人，也未必於事前即知悉計畫之全貌，然在經通知到場
    後，即可顯見陳啟東兄弟之犯罪行為，仍決意參與部分行為
    ，故自110年9月1日21時40分在溪州大橋上分別押送被害人4
    人開始，並從22時關押在貨櫃屋，到翌日4時發現吳俊弘死
    亡之時，期間被害人4人遭剝奪行動自由之時間超過6小時，
    陳啟東等人使用包含球棒、水管、衣架、2把以上之槍枝等
    物，輪流拷問被害人4人，且在場之被告及共犯均可清楚知
    悉，當晚在場之所有人要讓陳啟東兄弟拷問出「東西」之下
    落。
  ㈣被告互相利用以遂行本案私行拘禁及傷害行為：　
　⒈按共同正犯之成立，只須具有犯意之聯絡，行為之分擔，既
    不問犯罪動機起於何人，亦不必每一階段犯行均經參與；共
    同實行犯罪行為之人，在合同意思範圍內，各自分擔犯罪行
    為之一部，相互利用他人之行為，以達其犯罪之目的者，即
    應對於全部所發生之結果，共同負責；共同正犯間，非僅就
    其自己實行之行為負其責任，並在犯意聯絡之範圍內，對於
    他共同正犯所實行之行為，亦應共同負責，此即所謂「一部
    行為全部責任」之法理。又共同正犯不限於事前有協議，即
    僅於行為當時有共同犯意之聯絡者亦屬之，且表示之方法，
    不以明示通謀為必要，即相互間有默示之合致亦無不可。　
　⒉從本件被告及證人甲○○、己○○、壬○○之證述可知，本件乃因
    毒品糾紛，而由陳啟東兄弟及李旻翰主導押人、毆打，目的
    要拷問出「東西」的下落，被告等人即受陳啟東兄弟召集，
    分批行事。到貨櫃屋現場後，陳啟東兄弟未特別分配看守及
    拷問對象，然在場之被告均須協助陳啟東兄弟拷問出「東西
    」下落。故被告等人在四個房間中來去走動，期間可能遞送
    打人之工具、可能負責毆打、可能負責問話、可能負責看守
    、可能負責幫大哥遞水、送食物、可能遞衛生紙幫被害人止
    血、也可能負責監視看守甲○○，在空檔或沒事時可以在廣場
    吃宵夜、聊天、玩手機待命，也可能中途遭指派去買宵夜、
    還車，隨時在旁等待陳啟東兄弟之吩咐等情，有被告自白及
    其等各自以證人身分於檢察官面前及本院審理時作證之證述
    ，被告等人對於自己犯行部分雖都避重就輕，然從被告辛○○
    供述稱：我有遞送武器等語；被告寅○○陳稱：陳啟祥交代我
    們在外面把風、去透天厝的廚房拿水給大家喝（C1.111）、
    李旻翰他們有叫我們拿水或拿什麼我們才去拿、我的工作是
    把風（C2.35、37、41）、陳啟祥跟李旻翰說要把甲○○顧著
    ，不要讓他跑了（C2.214）等語；庚○○供述稱：我們沒有固
    定看守那一個被害人，看誰沒人看守，就會去那個房間，我
    會出去外面喝水、抽煙，或到各房間看一下等語（C2.176、
    194）；證人甲○○亦證稱：戊○○有來看守我，大約都2-3人在
    看守我等語。而從丁○○之行動電話基地台位置，足認被告丁○○供稱其有短暫離開現場去買檳榔、飲料之事實屬實。寅○○
    及辛○○之行動電話基地台位置、路口監視器畫面，亦足證被
    告寅○○及辛○○稱有依照陳啟東命令，開白色BMW及黑色豐田
    休旅去陳啟東家，將黑色豐田休旅停放好後，再開白色BMW
    回來之事實屬實。足認在場之被告在沒進入房間毆打、拷問
    被害人之時，也均處於聽命行事的待命狀態、把風、甚至看
    守甲○○之狀態。
　⒊而本案案發之地點之貨櫃屋如附圖所示呈╔型，中間有廣場，
    共有4間房間（以12點鐘方向為一號房，逆時鐘順序分別為
    一、二、三、四號房，如附圖），有現場格局圖可查(A1.27
    7)。其中一號房之對外門為二扇形式，一扇為紗門（A1.45
    ）、一扇為透明玻璃門（A2.157第85圖、第88圖），員警蒐
    證時從一號房間內部透過房門往外拍照，連停在外面之車輛
    都可拍攝出清晰辨識。其中二號房之房門與四號房之房門外
    觀相同（A2.154第67圖片對照79圖片），均為透明玻璃門，
    二號房之窗戶為透明玻璃窗，員警蒐證時從二號房外透過窗
    戶往內拍照，即可看見房間內之擺飾（A2.155第79圖片）。
    其中三號房為透明玻璃門，門內有紗窗，從蒐證照片可見透
    過房門可穿透看見房間內部（A1.44）（A2.151），窗戶為
    透明玻璃，有半扇紗窗，從遠處拍攝仍可透過窗戶清楚看見
    房間內擺設。其中四號房亦為透明玻璃門，門內有紗窗，亦
    可見穿透房門看見內部（A1.44）（A2.151.51）。貨櫃屋中
    間有小空地，正前方小路得用以停車（A2.153.66），有蒐
    證照片可證。而員警在白天現場蒐證時，都可以從外部，透
    過房門或窗戶辨識到房間內部景象，本件發生於夜間，該時
    外面黑暗，房內開燈而內部明亮，更可從在門外清楚看見房
    間內其他共犯毆打及被害人掙扎之肢體動作。況被告等人除
    徒手毆打以外，另有棍棒敲擊、水管甩動、衣架等物敲打的
    聲響，並有至少2次開槍射擊的情形，而從本件被害人之傷
    勢，亦可見毆打之力道均重，被害人4人勢必哀嚎聲不斷，
    及夾雜共犯詢問、叫罵之聲音。故本案被告等人除均知悉要
    共同拷問出「東西」下落以外，且除自己實際下手實施毆打
    、拷問之人以外，亦均穿梭於各房間中，並得聽聞其他房間
    內拷問之言語、被害人哀嚎、求饒之聲音，且門為透明門及
    紗門、窗戶為全透明，被告等人在不同房間內穿梭期間、甚
    至在外等待陳啟東兄弟吩咐，均可知悉被害人遭嚴重毆打、
    拷問之狀況，而無無法知曉的情事。
　⒋而被告等人有共同之目的，知悉並可見其他共犯各自分擔的
    角色，利用自己或其他共犯所創造出剝奪被害人行動自由及
    傷害之行為，透過彼此間之行為，直接、間接合作，或者接
    續的提供助力及參與行為，讓吳俊弘等4人無法逃脫，只能
    持續性地被剝奪行動自由及毆打被害人，故縱使各被告僅分
    擔部分行為，僅下手實施毆打部分被害人，均屬共同正犯，
    對於他共同正犯所實行之行為，亦應共同負責。故被告戊○○
    辯稱：我有輕輕拍吳俊弘的小腿，叫他把事情交代清楚等語
    ；被告丙○○辯稱：我去時四號房有打己○○跟壬○○的腳等語；
    被告辛○○辯稱：我只有去四號房間拿衣架打老人、傳遞棍棒
    等語；被告寅○○辯稱：我只有用衣架打四號房的己○○；被告
    庚○○辯稱：我只有打一號房的壬○○；被告乙○○答辯稱：我只
    有打丑○○的腳背等語；被告癸○○辯稱：我沒有打人等語，而
    辯解僅須負擔其毆打部分之行為，無從採信。
　⒌丙○○部分：
　⑴被告丙○○雖於23時40分許才抵達貨櫃屋，然被告丙○○到場後
    ，亦加入毆打及拷問被害人4人之行列之事實，除被告丙○○
    自白外，丁○○亦證述稱：丙○○是他們之後才來的，他中間還
    有去換衣服，中途有離開等語（T1.331），另有丙○○手機之
    基地台位置足以佐證，故被告丙○○雖然未參與一開始綑綁被
    害人4人之行動，然被告丙○○在陳啟東兄弟等人剝奪被害人4
    人行動自由之繼續行為中，積極參與、並予以利用來拷問、
    毆打被害人4人，依照承繼共犯理論，屬剝奪他人行動自由
    及傷害之共同正犯。
　⑵而除被告丙○○就傷害犯行部分認罪外，被告丙○○於貨櫃屋現
    場待了2個多小時，離開時被害人吳俊弘已遭毆打、盤問達4
    小時，並經證人甲○○證述稱：遭帶進房間開始就毆打及哀嚎
    聲不斷等語，且被告丙○○自承有毆打四號房的2個人等語，
    然從證人己○○、壬○○之證述可知，當2人被換到同一間房間
    時，2人已經被毆打許久，早已傷痕累累，更遑論本案被毆
    打、拷問的最嚴重吳俊弘。故縱使被告丙○○提早離去，然離
    去之時，吳俊弘勢必早已成傷，故被告丙○○就傷害被害人吳
    俊弘部分，仍應與其他被告成立共同傷害犯行（至於丑○○、
    己○○、壬○○傷害部分，未經丑○○、己○○、壬○○提告）。　　
　⒍癸○○部分：
　　被告癸○○雖稱其無動手毆打被害人4人，且稱其不知道房間
    裡面在幹嘛等語。然而被告癸○○約凌晨0時許抵達貨櫃屋現
    場，一直參與到送走被害人4人後湮滅證據之行動，有共同
    被告之證述、癸○○手機基地台位置、白色BMW路口監視器影
    像畫面可證。而被告癸○○到場後，吳俊弘等人已經遭將近2
    小時之拷問及毆打，且仍在拘禁之繼續行為及毆打之接續行
    為當中，房門、窗戶均可從外部透視，且哀嚎聲、毆打聲、
    叫罵問話聲不斷，故被告癸○○無論在各房間穿梭或是在外中
    間廣場、停車場聊天，均可清楚見聞而知悉被害人4人正在
    受到陳啟東兄弟等人毆打、強押及拷問，且彼時被害人4人
    仍戴頭套，雙手被束縛之客觀情狀，癸○○顯可知悉陳啟東等
    人之傷害及剝奪他人行動自由犯行尚未終了。然癸○○知悉被
    告等人拘禁及毆打被害人4人，且正在持續進行中，癸○○卻
    仍聽從陳啟東之指示繼續停留於該處將近4小時，並曾進出
    被害人吳俊弘所在之房間，提供其所開來的白色BMW予辛○○
    及寅○○前去將本件涉案之黑色豐田休旅開回陳啟東住處等情
    ，有癸○○行動電話基地台位置、及癸○○於貨櫃屋三號房間之
    指紋之刑事警察局鑑定書（F3.293、297、304、370、373、
    386）為證，嗣後被告癸○○並隨同一起將沾染被害人血跡之
    床鋪予以丟棄，之後又載送陳啟東回當鋪，再載送被告辛○○
    等人回宿舍等情，有被告之自白、被告寅○○、辛○○、庚○○之
    證述，足認被告癸○○留在現場與其他被告有默示延續在貨櫃
    屋陳啟東及其餘被告等人共同傷害、剝奪行動自由之犯意的
    犯意聯絡，並有分擔把風、接應共犯、增加現場看守、待命
    之人數之行為分擔。
　⒎故被告就剝奪被害人4人行動自由，並在此期間傷害被害人4
    人有犯意聯絡之行為分擔甚明。　
　㈤對於被害人死亡之結果在客觀上有預見可能性：　　　
　⒈刑法第277條第2項前段之傷害致人於死，係因犯傷害罪致發
    生死亡結果之「加重結果犯」，乃係基本之故意犯罪（傷害
    罪）與加重結果（致人於死）之結合犯罪。而傷害罪之共同
    正犯中之一人所引起之加重結果，其他之人應否同負加重結
    果之全部刑責，端視其就此加重結果之發生，於客觀情形能
    否預見而定（最高法院91年台上字第50號判決參考）。倘若
    此一死亡加重結果之發生，係傷害罪之其他共同正犯於客觀
    上所能預見（主觀上未預見）者，即應論以「共同」傷害致
    人於死罪。而此所稱之「共同」係針對基本之故意犯罪（傷
    害罪），有犯意聯絡及行為分擔之共同正犯關係而言，要非
    指對加重結果亦有共同正犯之犯意聯絡（因加重結果犯對於
    加重結果之發生，無主觀之犯意可言）（最高法院105年度
    台上字第1239號判決意旨可參）。則死亡之結果，自係其等
    合同行為所致，無論死於何人所加之傷，在共犯間均應同負
    加重結果之全部罪責，要無分別何部分之傷孰為下手人之必
    要（最高法院102年度台上字第1626號判決引用27年上字755
    號判決）。　
　⒉被害人吳俊弘於110年9月2日4時許，遭子○○、丁○○發覺吳俊
    弘狀況不對，陳啟東兄弟急救無效後，子○○、丁○○經陳啟東
    兄弟指示，將吳俊弘送醫，子○○、丁○○開黑色本田將吳俊弘
    於9月2日4時33分送至二林基督教醫院急診室之時，吳俊弘
    已無自發性呼吸、心跳及血壓，經急救無效，確認到院前已
    死亡等情（T2.179），有急診護理紀錄、高級心臟救命術紀
    錄單可查（T2.179-183）。經相驗及解剖結果，得知吳俊弘
    乃因體表瘀傷面積占體表50％（T2.150），並因遭他人鈍器
    傷、大面積瘀傷血腫，而致創傷性休克死亡等情，有解剖報
    告書可查（T2.151）。故可知被害人吳俊弘在貨櫃屋中遭毆
    打所生之傷勢，直接促成被害人吳俊弘死亡之結果，前後因
    果歷程明確。
　⒊被告戊○○、子○○、丁○○、辛○○、寅○○、庚○○、乙○○、癸○○對
    吳俊弘死亡結果有預見可能性：　
　⑴本件被害人4人遭被告等人剝奪行動自由及毆打長達6小時，
　　其中被害人吳俊弘之傷勢，於相驗時，其面部口唇發紺，顏
    面略呈鬱血貌，前額可見三處小擦傷痕，上唇正中可見瘀傷
    。以棉棒探查雙側鼻腔及口腔深處可見黃褐色泥狀物附著，
    翻身時，口腔可見黃褐色樣液體。右側顱頂交界處可見一長
    約3公分之鈍性挫裂傷出血，伴隨周邊瘀血。上背部可見十
    數道約0.6至1公分之橫向長條型中空瘀傷（疑為鞭傷、棍棒
    傷），部分瘀傷末端呈環狀，其間亦可見較細之不規則線性
    瘀傷。後頸部偏左，兩肩胛中間偏左、有肩胛內側上方等各
    可見一處範圍約1.3*1.3公分之同心圓狀磋傷痕。左肩至左
    側側胸部可見多處斜向較寬之瘀傷痕；右側後胸廓可見大面
    積瘀傷痕。四肢部分：雙手末端及末端指甲床輕度發紺現象
    、雙足末端及末端趾甲床輕度發紺現象、右上臂全外側至右
    肩處可見大面積瘀傷腫脹（內側無瘀傷）；右前臂前半段背
    側、右手腕背側、右手背等可見大面積瘀傷腫脹（手掌亦可
    見瘀傷，手臂腹側無瘀傷），第2-4指背側可見數處小擦傷
    痕出血。左上臂外側至左肩處可見大面積瘀傷腫脹（內側無
    瘀傷）；左手肘背側、左前臂前半段背側、左手腕背側、左
    手背等可見大面積瘀傷腫脹 (手掌亦可見瘀傷，手臂腹側無
    瘀傷），第5指背側可見挫裂傷出血。右膝内側及下方可見
    瘀傷；右小腿前側及外側可見大面積瘀傷腫脹，於脛骨脊處
    可見兩處小挫裂傷出血；右踝外側、右腳背、右腳趾内側等
    各可見瘀傷。左膝及左小腿前外側可見多處寬約3〜5公分之
    斜向瘀傷併皮下血腫(疑為棍棒傷，呈縱向高低排列），於
    脛骨脊處可見兩處小挫裂傷；左踩前内側、左踝外側、左腳
    背、左腳趾背側等各可見瘀傷等情，有相驗屍體檢驗報告書
    （T1.44-46）、相驗照片（T1.51-53）可證。
　⑵故被害人吳俊弘遭嚴重毆打、凌虐長達6小時，毆打力道猛烈
    ，造成吳俊弘傷痕遍布，肉眼可見嚴重瘀傷，並有撕裂傷、
    槍傷而勢必流血不止，任何一般心智健全之人均能認識，在
    長達6小時密接時間內，以如此激烈方式毆打吳俊弘，並持
    質地堅硬器物凌虐吳俊弘，造成吳俊弘如此傷勢，將可能導
    致死亡之結果發生。　
　⑶被告戊○○、辛○○、寅○○、庚○○、乙○○、癸○○雖均辯稱：其對
    於吳俊弘死亡沒有預見可能性等語。然而：
　①吳俊弘之傷勢遍佈全身，已如上述，而被害人吳俊宏的死因
    是因遭共同被告及共犯間以鈍器毆打肢體，導致肢體大面積
    瘀傷血腫最後創傷性休克死亡之結果，持用的工具也是共同
    被告間相互提供的棍棒等鈍器，共同被告間之行為均無逸脫
    原本計畫範圍，故從共犯間及被告等人持用之工具、被害人
    吳俊弘傷痕遍部全身，再受虐長達6小時，不斷積累傷勢，
    殊難想像被告在客觀上對被害人吳俊弘之死亡結果無預見之
    可能。
　②且除死亡之吳俊弘外，被害人己○○遭被告及共犯毆打，造成
    其胸壁挫傷、背部擦挫傷、雙肩擦挫傷、四肢多處挫傷併瘀
    傷、腰挫傷（A1.191）、臀部瘀傷（T2.127-128），送達安
    泰醫院之時，無法站立，到院狀態輪椅（T2.127）等情，有
    安泰醫院病歷（T2.127-40）、診斷證明書（A1.191）及傷
    勢照片（A1.187-189）可證。被害人壬○○遭被告及共犯毆打
    ，造成其背部、臀部大面積瘀挫擦傷及腹部撕裂傷、胸部挫
    傷、四肢多處挫傷併挫擦瘀傷、下肢撕裂傷（A1.151）（T2
    .99）等情，送達安泰醫院之時，無法站立，到院狀態為推
    床（T2.95），經立即手術，從臀部取出12mm之鋼珠（A1.14
    9、T2.101），並住院接受治療等情，有安泰醫院病歷（T2.
    93-108）、鋼珠蒐證照片（F4.403）、診斷證明書（A1.151
    ）及傷勢照片（A1.149）可證，並經被告寅○○自承，曾經3
    度幫壬○○止血等語（C2.216）。被害人丑○○遭被告及共犯毆
    打，造成其背部大面積挫傷瘀傷（T2.112）、胸壁挫傷、雙
    肩擦挫傷、四肢多處挫傷、右上肢瘀傷、腰挫傷、右下肢挫
    傷及一處撕裂傷（T2.115），手部並立即接受手術（T2.119
    ），住院2日治療等情，有安泰醫院病歷（T2.111-124）、
    診斷證明書（A1.177）及傷勢照片（A1.173-175）可證。故
    被告等人毆打4名無法反抗之被害人，均力道猛烈，肉眼可
    見傷痕遍佈，除死亡的吳俊弘以外，其餘3名被害人亦傷勢
    嚴重，與被告寅○○、辛○○、庚○○所辯稱：陳啟東交待只能打
    四肢等語，顯然不符。故被告戊○○、子○○、丁○○、辛○○、寅
    ○○、庚○○、乙○○目睹及參與全程，被告癸○○中途加入，延續
    其餘共犯之行為，並親自目睹、參與到被告等人對被害人吳
    俊弘傷害行為之最後4小時，得以知悉吳俊弘在此期間累積
    成如此傷勢，對於吳俊弘可能導致死亡之結果發生，有預見
    可能性甚明。
　⑷被告辛○○及寅○○之辯護人又辯稱：2人中間有離去約30分鐘，
    之後回來都在聊天，無法預測中間的發展等語。然而，被害
    人4人遭毆打聲響不斷、且從外部亦無不能察看之情形，已
    如上述，且被告辛○○及寅○○乃受陳啟東指示將本案涉案之交
    通工具開離現場，未曾有停止放棄自己之行為，更無表明脫
    離之意思，且被告寅○○、辛○○完成陳啟東交代之任務後，又
    立即回到現場，繼續待命、看守被害人，延續自己及共犯先
    前所遂行之犯罪行為，自無中斷或不能預見之情事。
　⑸被告丙○○不構成傷害致死：　
　⒈至於被告丙○○部分，公訴意旨雖認被告丙○○亦成立傷害致死
    犯嫌等情，然被告丙○○約於23時40分到場，於翌日2時前即
    離去，僅參與中間毆打及拷問約2小時期間。而本件無論是
    證人甲○○、己○○、丑○○、壬○○，或是共犯間之自白及證述內
    容，均無法分割被害人吳俊弘在此6小時間，被害人吳俊弘
    在各時段所累積之傷勢為何。縱使被害人吳俊弘在被告丙○○
    離去時遭已被毆打快4小時，而早已成傷，然本案證明被告
    戊○○、子○○、丁○○、辛○○、寅○○、庚○○、乙○○、癸○○對吳俊
    弘死亡結果有預見可能性之主要證據，係以被害人吳俊弘於
    翌日4時送醫時，所累積遭凌虐之傷勢為依據，故在被告丙○○離去之時，被害人吳俊弘遭毆打之狀態、吳俊弘所受之傷
    勢多重，均處於不明情形，故無從確認被告丙○○依照當時之
    客觀情況，其在離開貨櫃屋之時，得否知悉後續將如何發展
    ，以及得否從當時吳俊弘身上已存在之傷勢，判斷出吳俊弘
    有死亡之可能性。故本件既然無法證明被告丙○○有預見到吳
    俊弘將會被毆打到如此之傷勢並造成其死亡之可能性，基於
    罪疑惟輕原則，即應為有利於被告丙○○之認定，而認定被告
    丙○○對於吳俊弘之死亡結果客觀上不能預見，無加重結果犯
    成立之可能。
　⒉至於該當於傷害罪之部分，其中被害人吳俊弘之父親吳通士
    業經對被告等人提出傷害致死之告訴，縱本院認為被告丙○○
    對於吳俊弘死亡結果無預見可能性，而認定被告丙○○不構成
    傷害致死犯行，仍不影響被告丙○○對被害人吳俊弘成立傷害
    罪部分。
　㈥綜上所述，陳啟東兄弟及被告戊○○、子○○、丁○○、辛○○、寅○○、庚○○、乙○○及其他共犯將被害人吳俊弘4人蒙面綑綁雙手
    押送到貨櫃屋，剝奪被害人4人之行動自由，並以徒手、持
    工具之方式毆打凌虐被害人4人成傷，丙○○、癸○○並在陳啟
    東等人犯行時加入參與毆打、拷問行為，或在場把風、等候
    指示，均與陳啟東及其他共犯有傷害及剝奪行動自由之犯意
    聯絡，應負共同正犯之傷害及剝奪行動自由之罪責。而對於
    被害人吳俊弘因上開共同傷害而生之死亡結果，係彼與其他
    共犯之合同行為所致，除被告丙○○已先離去外無預見可能性
    外，其餘被告戊○○、子○○、丁○○、辛○○、寅○○、庚○○、乙○○
    、癸○○等人，於客觀上能預見此一死亡結果，而其等故意傷
    害行為與過失之加重死亡結果之間，並有相當因果關係，已
    如前述，依上開實務見解及說明，無論死於何人所加之傷，
    在共犯間均應負全部之責。
　㈦本案發生後被告等人之後續行為：
　⒈被害人吳俊弘遭看守之被告子○○、丁○○發覺生命跡象微弱後
    ，告知陳啟東兄弟，陳啟祥為吳俊弘急救無效後，並遂命令
    被告子○○、丁○○駕駛黑色本田將吳俊弘送醫，被告丁○○、子
    ○○到醫院時，先向醫院謊稱在草叢中發現吳俊弘等語，然因
    吳俊弘之傷勢明顯存在犯罪情事，經醫院通報員警。而丁○○
    送吳俊弘到二林基督教醫院後，不詳之人所駕駛之黑色豐田
    休旅亦到二林基督教醫院，向丁○○傳達陳啟東要丁○○「筆錄
    要好好做」、「家裡不用擔心」等語，故到場之員警詢問被
    告丁○○、子○○時，2人遂向員警謊稱為行車糾紛等情，除被
    告丁○○、子○○自白（A1.25、313）外，另有急診護理紀錄（
    T2.179）、黑色本田車輛軌跡（A2.161）、黑色豐田休旅跟
    到二林基督教醫院監視畫面（A.13）及行車軌跡（A2.165）
    可證。
　⒉陳啟東讓甲○○將其餘3位被害人丑○○、己○○、壬○○載走，甲○○
    遂開白色賓士將丑○○、己○○、壬○○送至屏東安泰醫院就醫等
    情，有安泰醫院監視器光碟在卷。而吳俊弘原本身分不明，
    因甲○○向南彰化各醫院詢問有無吳俊弘之下落，警方始知吳
    俊弘之身分，亦經甲○○證述明確。
　⒊陳啟東命現場之人清理現場，於4時15至40分許，由陳啟東開
    藍色福特皮卡載寅○○、庚○○、乙○○、癸○○將沾滿被害人血跡
    之床鋪，丟棄到芳苑鄉埤腳大橋下，之後再返回貨櫃屋等情
    ，除被告寅○○、庚○○、乙○○、癸○○自白外，另有被告寅○○、
    庚○○、乙○○、癸○○行動電話基地台位置可證，而被告寅○○並
    指認出丟棄床鋪之大排水溝即芳苑鄉埤腳大橋位置（C1.129
    ），警方並在寅○○所指認之附近在河邊吊出丟棄的床鋪（D1
    .33）（F3.497）。
　⒋被告辛○○則與其他在場共犯於在貨櫃屋清理現場、丟棄垃圾
    等情，業經被告辛○○自白，另有辛○○行動電話基地台佐證，
    而警方嗣後到場時，現場監視器已遭拔除，現場有清掃痕跡
    ，掃把上並檢驗出吳俊弘血跡等情，有勘查報告可查（F3.3
    83-389、418）。
　⒌嗣後癸○○開白色BMW先載陳啟東回玖億當鋪，再回來載辛○○、
    寅○○、庚○○、乙○○回宿舍等情，經被告癸○○自白，及被告辛○○、寅○○、庚○○、乙○○手機基地台位置，均約於5時10分許
    離開貨櫃屋，約6點回到宿舍，另有監視器影像（F4.431）
    為證。被告癸○○並依照陳啟東指示將手機丟棄。而被告辛○○
    在9月3日與陳啟東相見，替陳啟東保管手機，向丙○○傳達陳
    啟東要他們將手機格式化等語，除辛○○自白（C1.23）、丙○○供述（B.172）外，另有辛○○及陳啟東行動電話基地台可證
    。
　⒍被告丙○○雖先行離去，然9月2日下午即回到貨櫃屋將涉案之
    藍色福特皮卡拿去台中寶輝車業變賣，有洪昶鴻之證述（F3
    .27）；並經指示將其所使用之交予其女友妹妹的男友賴思
    妘將手機格式化，有張腕婷之證述（B1.93）、從賴思妘處
    所扣得之內無SIM卡之紅色IPHONE手機1支，有扣押物品目錄
    表（B1.85）、賴思妘之證述（B1.113）、扣案手機照片（B
    1.115）為證。　
　⒎戊○○則自述去睡覺、醒來後突然發現人都不見了，只好自己
    搭車回桃園等情。而陳啟祥南下時所搭載之黑色賓士，約於
    4時50分離開貨櫃屋，有黑色賓士（4時55分）路口監視器畫
    面可證（T1.81）。
三、從而，本件事證明確，被告戊○○、子○○、丁○○、辛○○、寅○○
    、庚○○、乙○○、癸○○剝奪他人行動自由罪及傷害致人於死犯
    行，被告丙○○剝奪他人行動自由、傷害犯行，均可認定，均
    應依法論科。
參、論罪科刑：
  ㈠論罪：
　  核被告戊○○、子○○、丁○○、辛○○、寅○○、庚○○、乙○○、癸○○
    所為，均係犯刑法第302條第1項剝奪他人行動自由罪、刑法
    第277條第2項之傷害致人於死罪。被告丙○○所為，係犯刑法
    第277條第1項傷害罪（傷害吳俊弘部分）、刑法第302條第1
    項剝奪他人行動自由罪。被告戊○○、子○○、丁○○、辛○○、寅
    ○○、庚○○、乙○○、癸○○、丙○○，基於同一拷問被害人之目的
    下，利用各自分擔之行為，在同一時間繼續共同剝奪吳俊弘
    、丑○○、壬○○、己○○行動自由，並在相同時間、空間下，接
    續毆打被害人吳俊弘，造成吳俊弘死亡，為一行為觸犯1個
    傷害致死、4個剝奪他人行動自由罪（丙○○為構成1個傷害罪
    、4個剝奪他人行動自由罪），為想像競合犯，均應依刑法
    第55條之規定，被告戊○○、子○○、丁○○、辛○○、寅○○、庚○○
    、乙○○、癸○○從較重之傷害他人致死罪（被害人吳俊弘部分
    ）論處，被告丙○○則從較重之傷害罪（被害人吳俊弘部分）
    論處。至於檢察官起訴認為被告丙○○應成立刑法第277條第2
    項之傷害致死罪，因被告丙○○對於被害人吳俊弘死亡結果無
    預見可能性，已如前述，因基本社會事實同一，爰變更起訴
    法條（無法認定死亡結果應該歸責，而不成立加重結果犯，
    應變更起訴法條，可參見最高法院94年度台上字第5357號判
    決之說明）。
  ㈡刑之加重及減輕：
  ⒈累犯：
　　本案被告戊○○、丙○○、寅○○之臺灣高等法院被告前案紀錄表
    雖均符合累犯之要件，然檢察官公訴蒞庭時未特別主張構成
    累犯，亦未指明證明方法，故依最高法院110年度台上大字
    第5660號裁定意旨，本件被告戊○○、丙○○、寅○○均不論及累
    犯。
  ⒉本案被告丁○○及子○○無自首之情事：
　　自首係指犯罪人於犯罪未被發覺前，向有偵查權之機關或公
    務員自動陳述其犯罪事實，而接受裁判者。本件被告丁○○及
    子○○向二林基督教醫院謊稱：發現被害人倒在草叢等情（T2
    .176），經醫院發覺顯有犯罪跡象而報警處理，警方到案後
    ，已鎖定被告丁○○及子○○2人，被告丁○○及子○○又向警方謊
    稱：子○○開車搭載丁○○路過寮東路時，遭吳俊弘惡意擋車，
    子○○按喇叭示意，遭被害人咆哮，子○○下車理論時，卻遭被
    害人出手攻擊，在扭打中突然暈倒在地，兩人遂送被害人前
    往就醫等情，有員警偵查報告書（A2.186），故被告丁○○及
    子○○不但未向員警主動陳述犯罪事實，反而積極羅列虛偽事
    實誤導警方辦案，造成警方付出無益之調查，更為陳啟東等
    人爭取到湮滅證據之時間，顯然不符自首之要件。
　⒊本案被告無刑法第59條之情事：
　　本件被害人4人遭蒙面、綑綁長達6小時，期間不斷遭受凌虐
    ，除死亡之吳俊弘外，其餘被害人均傷勢嚴重，情節嚴重，
    被告均參與其中，並配合湮滅證據，且推諉卸責，其中被告
    戊○○、辛○○、寅○○、庚○○、乙○○、癸○○均否認造成被害人吳
    俊弘致死之犯行，無任何值得憫恕之情事。
  ㈢量刑：
    本院審酌本件主嫌為陳啟東兄弟，被告等人均為聽從陳啟東
    兄弟之指示及命令而為本件犯行，無證據證明被告等人有牽
    涉到毒品交易中。然從被告等人參與犯行所扮演之角色、被
    告對於犯罪結果之貢獻、被告犯下本案後之犯後態度（包含
    是否參與湮滅證據、坦承犯行與否）及被告智識程度及生活
    狀況及其他量刑情狀，說明量刑事由如下：
　⒈被告戊○○與陳啟祥一同從桃園南下，為本案9名被告中，最清
    楚知悉陳啟祥南下目的之人，並從西螺休息站開始，親自載
    送蒙面之4名被害人，參與溪州大橋綑綁被害人，並將被害
    人押送到貨櫃屋拷問、毆打，就剝奪4名被害人行動自由部
    分，為所有被告中參與程度最深之人。被告戊○○在貨櫃屋中
    ，雖未一直親手毆打被害人，然仍處於待命、看守甲○○狀態
    ，此部分亦經證人甲○○證稱：被告戊○○有看守我，所以我印
    象較深等語。而就犯後態度部分，被告戊○○是唯一一位不配
    合員警辦案，而不願意提供手機之被告，且其供述內容反反
    覆覆，幾乎沒有一次說法相同。而就素行部分，被告戊○○於
    109年間，曾因竊盜犯行，經台中地院定應執行刑有期徒刑8
    月（於109年6月24日易科罰金執行完畢），且有妨害自由、
    恐嚇犯行，遭判處拘役刑（於110年2月26日執行完畢，與丙○○共同犯案）之相同罪質，又於110年5月18日才因與陳啟東
    等人遭起訴，竟又立刻再犯本案，素行不佳；兼衡被告戊○○
    自述國中畢業之學歷，本來從事水泥工，經朋友介紹認識陳
    啟東兄弟，只是單純擔任陳啟東之司機，家中有爸爸、媽媽
    等情。
　⒉被告子○○與丁○○，前去購買球棒及膠帶，也自承自己為看守
    吳俊弘最長時間之人，此部分從被告子○○與丁○○為第一個發
    現吳俊弘生命跡象微弱之情事，可知吳俊弘確實由被告子○○
    與丁○○看守。而被告子○○與丁○○向員警謊稱為行車糾紛，誤
    導員警辦案，為陳啟東等人爭取到湮滅證據之時間，警方到
    場時，貨櫃屋現場已遭清理、監視器主機均遭拔除等情（F3
    .385）；然被告子○○與丁○○均坦承犯行，為本案中唯二坦然
    面對自己錯誤之被告；兼衡被告子○○自述國中畢業之學歷，
    案發當時從事鷹架工作，已婚，有一個小孩，現在在工廠上
    班；被告丁○○自述國中畢業之學歷，家中有爸爸、媽媽、祖
    父、祖母及弟弟，從事殯葬業等情。
　⒊被告辛○○、寅○○、庚○○自溪州大橋起，參與剝奪被害人4人之
    行動自由，並於貨櫃屋內看守、毆打被害人，而被害人4人
    送醫後，被告辛○○、寅○○、庚○○、乙○○、癸○○等人共同清理
    現場，並由陳啟東載寅○○、庚○○、乙○○、癸○○等人一同前去
    將床鋪等物丟棄，被告辛○○則負責打掃現場。被告辛○○並於
    9月3日接到陳啟東指示，為陳啟東保管手機。而被告寅○○前
    因傷害、剝奪他人行動自由罪，經屏東地院定應執行刑有期
    徒刑7月（109年2月13日易科罰金執行完畢），與本案為相
    同罪名之罪，又再犯本案，素行不佳。兼衡被告辛○○自述高
    職畢業之學歷，從屏東到彰化做土坊、整地工作，原本在屏
    東從事綁鐵工；被告寅○○自述高職畢業之學歷，從屏東到彰
    化做土坊，已婚，有一名未成年子女；被告庚○○自述高職畢
    業之學歷，從屏東到彰化做土坊等情。
　⒋被告乙○○於22時10分許即到貨櫃屋現場，參與毆打被害人全
    程，並一同將床鋪丟棄，然一直矢口否認到場，編串出各種
    不在場之故事，第1次警詢時稱當日下午3時開始就前往彰化
    市與女友逛街，並在女友彰化市租屋處過夜（C1.245），使
    用中之手機謊稱密碼被亂設而不知密碼（C1.229）；於偵訊
    時亦稱一整晚都沒有到貨櫃屋（C2.69）；遭羈押禁見時，
    提出抗告稱：其他人是為了減輕自己的罪行才無緣無故說被
    告涉案（C2.159）；在移審訊問時又謊稱：因為手機掉在庚○○他們那邊，所以基地台訊號才在貨櫃屋，當晚沒有去貨櫃
    屋，最後才自承有到場並參與毆打行為。而被告阮浦也協助
    將涉案之床鋪拿去丟棄等情。兼衡被告乙○○自述國中畢業之
    學歷，一開始與寅○○一起從屏東來來中部做太陽能，後來去
    顧土坊，負責指揮、抄號碼，從事過工地綁鐵等情。　　
　⒌被告癸○○相較於其他被告雖參與程度較輕，然仍對於被害人4
    人持續遭剝奪自由及吳俊弘之死亡有相當之助力，並否認犯
    行，無法坦然面對自己的錯誤；兼衡被告癸○○自述國中畢業
    之學歷，已婚，有兩個小孩，家裡從事養文蛤工作等情。　
  ⒍被告丙○○自承有毆打被害人，且被告丙○○在離去之時，被害
    人吳俊弘已遭毆打4小時，4名被害人也遭剝奪行動自由4小
    時，而本案雖論以傷害罪，然想像競合後而未論之剝奪被害
    人4人行動自由犯行部分，情節均嚴重，仍屬本案應予評價
    範圍；而被告丙○○於本案發生後並聽從陳啟東指示，將涉案
    交通工具藍色福特皮卡開去變賣，並將手機格式化後送予友
    人。而被告丙○○之素行部分，於109年間，因違反槍砲彈藥
    刀械管制條例案件，經本院定應執行刑有期徒刑7月確定（
    於109年9月23日易科罰金執行完畢），亦有妨害自由、恐嚇
    遭判處拘役刑（於110年2月26日執行完畢，與戊○○共同犯案
    ）之相同罪質前案，並於110年5月才與陳啟東兄弟共同犯罪
    而遭羈押禁見，於7月移審時才經交保，於不到2個月又再犯
    本案，素行不佳。兼衡被告丙○○自述高中畢業之學歷，原本
    在家中務農，後來做板模，之後認識陳氏兄弟才去陳啟東之
    當舖上班。
　⒎本院考量上開一切情況，分別量處如主文所示之刑。　
肆、據上論斷，應依刑事訴訟法第299條第1項前段，判決如主文
    。
本案經檢察官黃智炫提起公訴，檢察官陳昭蓉到庭執行職務。
中　　華　　民　　國　　111 　年　　5 　　月　　5　　日
                  刑事第二庭   審判長法官  葉明松
                               法      官  陳薏伩
                               法      官  陳怡潔
以上正本證明與原本無異。
如不服本判決應於收受判決後20日內向本院提出上訴書狀，並應
敘述具體理由。其未敘述上訴理由者，應於上訴期間屆滿後20日
內向本院補提理由書( 均須按他造當事人之人數附繕本) 「切勿
逕送上級法院」。
告訴人或被害人對於判決如有不服具備理由請求檢察官上訴者，
其上訴期間之計算係以檢察官收受判決正本之日期為準。
中　　華　　民　　國　　111 　年　　5 　　月　　5 　　日
                               書  記  官  謝儀潔

　　　　　　　　　　　　　　　　　　　　 
附表（卷證編號） 卷宗代號 110年度偵字第10602號卷（共四卷） A卷（A1、A2、A3、A4） 110年度偵字第10680號卷 B卷 110年度偵字第11100號卷（共二卷） C卷（C1、C2） 110年度偵字第11147號卷 D卷 110年度偵字第12798號卷（共四宗） F卷（F1、F2、F3、F4） 110年度相字第684號卷 T卷（T1、T2） 本院卷（共三宗） 本卷（本1、本2、本3） 通聯紀錄及行動上網紀錄卷 通 
　　　　　　　　　　　　　　
　　　　　　　　　　　　　　　　　　　　 　　　　　　 
　　　　　　　　　　　 

附錄本案論罪科刑法條：
中華民國刑法第277條
傷害人之身體或健康者，處 5 年以下有期徒刑、拘役或 50 萬
元以下罰金。
犯前項之罪，因而致人於死者，處無期徒刑或 7 年以上有期徒
刑；致重傷者，處 3 年以上 10 年以下有期徒刑。

中華民國刑法第302條
私行拘禁或以其他非法方法，剝奪人之行動自由者，處 5 年以
下有期徒刑、拘役或 9 千元以下罰金。
因而致人於死者，處無期徒刑或 7 年以上有期徒刑；致重傷者
，處 3 年以上 10 年以下有期徒刑。
第 1 項之未遂犯罰之。